### **Carlos Facundo Tello**

Capital Federal - Caballito carlostellocba@gmail.com | +54-1161393657

### **Perfil Profesional**

Administrador de Redes y Sistemas con título de Técnico Superior en Soporte de Infraestructura de Tecnologías de la Información y sólida experiencia en administración de servidores físicos y virtuales, redes y seguridad en entornos corporativos. Especialista en Google Workspace, virtualización, redes de comunicación seguras y buenas prácticas de respaldo y monitoreo. Mi carrera se enfoca en optimizar infraestructuras de IT con prácticas de seguridad avanzada y automatización.

### Educación

# Licenciatura en Tecnologías Digitales

UniCABA (Universidad de la Ciudad de Buenos Aires) En curso.

## Técnico Superior en Soporte de Infraestructura de Tecnologías de la Información

ISTEA (Instituto Superior Tecnológico Empresarial Argentino)

Fecha de egreso: 11 de julio de 2024

Promedio General: 7.63

Validez Nacional: RM-2021-2486-APN-ME

Secundario: CENS 453 | Marzo 2014 - Diciembre 2015

### **Idiomas**

Español: Nativo Inglés: Intermedio

# **Conocimientos y Habilidades**

Sistemas Operativos y Virtualización: Windows Server (desde 2003 hasta 2022), Linux

(Ubuntu, Debian, CentOS), VMware, Hyper-V, Docker

Cloud y Google Workspace: Administración de usuarios, permisos y seguridad

Bases de Datos: MySQL, MSSQL

Automatización y Scripting: Python, PowerShell, Bash (básico)

Redes y Seguridad: Configuración de redes LAN/WiFi, firewalls (Unifi, Fortigate), RADIUS,

VPN

Monitoreo y Backups: Supervisión de rendimiento, políticas de respaldo y restauración Electronica: Programacion de microcontroladores, diseño de esquimaticos y PCB



# **Experiencia Profesional**

#### **Administrador de Redes**

Instituto La Salle Florida | Diciembre 2021 - Actualidad

Administración de redes LAN/WiFi con políticas de seguridad, autenticación RADIUS y virtualización en Docker, VMware y Hyper-V.

Soporte de aplicaciones internas, implementación de Google Workspace y gestión de bases de datos en MySQL.

Desarrollo de proyectos de control de acceso y CCTV, asegurando la integridad de los datos mediante backups y políticas de seguridad avanzadas.

#### Administrador de Sistemas

Logitec S.A. | Febrero 2019 - Diciembre 2021

Administración de servidores Windows (AD-DC, MSSQL, FILE SERVER, APP, RDP) y soporte de redes VPN, firewalls y servicios críticos.

Responsable de la gestión de respaldos, servidores de correo y archivos, además del monitoreo y soporte de aplicaciones internas.

#### **Administrador de Redes**

ST-NET | Enero 2017 - Febrero 2019

Soporte IT en concesionarios, configuración de redes VPN, telefonía IP y firewalls. Implementación de redes LAN/WiFi, instalación y configuración de cámaras de seguridad y CCTV. Administración de AD/DC WS 2008 - Migración a 2016

#### **Técnico Electrónico**

Simicro SA | Marzo 2014 - Marzo 2016

Reparación de DVRs, cámaras IP y análogas, mantenimiento de servidores de grabación y monitoreo.

Desarrollo de planos y diagramas, capacitación en sistemas de CCTV, alarmas y control de acceso.

#### Soporte IT

Nic Publicidad SRL | Enero 2014 - Enero 2020

Instalación y mantenimiento de sistemas de alarmas, centrales telefónicas, redes y CCTV. Soporte técnico en software y hardware para Windows y Mac.

### Técnico en Electrónica

Service Mx | Abril 2011 - Diciembre 2013

Reparación de hardware y software en dispositivos (TV, audio, celulares) y soporte a domicilio.

### Asistente de Soporte Técnico

Oliviterra SRL | Enero 2010 - Enero 2011

Soporte en diseño gráfico y web, encargado de mantenimiento de software y hardware.

# **Técnico Informático**

Cyber Wars | Agosto 2009 - Abril 2010

Instalación y mantenimiento de redes, reparación de software y hardware en equipos de PC.

# Soporte TI

Cyber Ghost | Enero 2007 - Enero 2009

Operación de red, configuración de routers y puntos de acceso, mantenimiento e instalación de software y hardware.